臺灣高等法院刑事判決　　　　　　　　 96年度上易字第734號
上　訴　人
即　被　告　甲○○
　　　　　　　　　　85弄42.
上列上訴人因竊盜案件，不服臺灣新竹地方法院95年度易字第12
6號，中華民國95年12月7日第一審判決（起訴案號：臺灣新竹地
方法院檢察署94年度偵字第3146號），提起上訴，本院判決如下
：
    主  文
上訴駁回。
    事  實
一、甲○○基於意圖為自己不法所有之概括犯意，持其所有客觀
    上足以攻擊人身，危害人生命、身體安全具有危險性，可供
    兇器使用之油壓剪、尖嘴鉗各一支，連續於附表編號一、編
    號二所示之時間、地點，以附表編號一、編號二所示之方式
    ，竊取誠泰商業銀行股份有限公司所有之電纜線。嗣被告甲
    ○○復與李龍吟共同承前基於意圖為自己不法所有之概括犯
    意聯絡，由甲○○持其所有之手電筒一支及客觀上足以攻擊
    人身，危害人生命、身體安全具有危險性，可供兇器使用之
    鋸子、美工刀、尖嘴鉗、油壓剪各一支、十字起子三支，李
    龍吟持其所有之客觀上足以攻擊人身，危害人生命、身體安
    全具有危險性，可供兇器使用之一字起子一支，共同於附表
    編號三所示之時間、地點，以附表編號三所示之方式，竊取
    王良誌所有之電纜線一綑、電視線二把、電線二條（李龍吟
    業經判處罪刑確定）。
二、案經新竹市警察局第二分局報告臺灣新竹地方法院檢察署檢
    察官偵查起訴。
    理  由
一、證據能力有無之判斷：
  (一)本件認定事實所引用之本件卷內所有卷證資料（包含人證與
    文書證據、物證等證據），除下列所述被告自白外，其餘證
    據資料之證據能力，檢察官及被告均不爭執（原審卷第七一
    頁、第七二頁），且並無證據證明係公務員違背法定程序所
    取得。又卷內之各項文書證據，亦無刑事訴訟法第一百五十
    九條之四第一款、第二款顯有不可信之情況，而不得作為證
    據之情形，或有刑事訴訟法第一百五十九條之四第三款其他
    可信特別情況下所製作之文書，而得作為證據，則依刑事訴
    訟法第一百五十九條至第一百五十九條之五規定，本件認定
    事實所引用之本件卷內除被告自白外之所有證據，均認有證
    據能力，先予敘明。
  (二)關於被告於警詢中所為自白之證據能力：
  1.按訊問被告，應全程連續錄音，必要時，並應全程連續錄影
    ，但有急迫情況且經記明筆錄者，不在此限；筆錄內所載之
    被告陳述與錄音或錄影之內容不符者，除有前項但書情形外
    ，其不符之部分，不得作為證據，刑事訴訟法第一百條之一
    第一項、第二項分別定有明文。又被告之自白，非出於強暴
    、脅迫、利誘、詐欺、疲勞訊問、違法羈押或其他不正之方
    法，且與事實相符者，得為證據，刑事訴訟法第一百五十六
    條第一項復有規定。
  2.被告甲○○於原審審理時亦稱：「（妳也是當天下午三點多
    在派出所製作筆錄，做完筆錄之後才休息？）是的，製作筆
    錄中間沒有休息」等語（原審卷九○頁），可知本件訊問過
    程間並無中斷錄音之情形，參以被告甲○○並未否認警訊內
    容為其親口敘述等情，堪認警員詢問被告時，確有全程連續
    錄音。
  3.被告甲○○另辯稱因警員告以如承認三件案子就釋放之方式
    脅迫，始於警詢時為不實之陳述云云：按司法警察官、司法
    警察逮捕或接受現行犯者，應即解送檢察官。但所犯最重本
    刑為一年以下有期徒刑、拘役或專科罰金之罪、告訴或請求
    乃論之罪，其告訴或請求已經撤回或已逾告訴期間者，得經
    檢察官之許可，不予解送，而因持有兇器、贓物或其他物件
    或於身體、衣服等處露有犯罪痕跡，顯可疑為犯罪人者，以
    現行犯論，刑事訴訟法第八十八條第三項第二款、第九十二
    條第二項分別定有明文，而被告二人係因準現行犯而被逮捕
    ，且所涉犯者係刑法第三百二十一條第一項第三款攜帶兇器
    加重竊盜罪嫌，法定刑為六個月以上五年以下有期徒刑，司
    法警察依法自應於詢問後將被告解送檢察官，而證人余文志
    係依法執行公務之司法警察，自應知悉此項規定，參以其亦
    證稱：「（依據柯忠祐所證述以及偵查報告所載查獲經過，
    顯然當時被告應該是屬於準現行犯加以逮捕，依規定應該要
    隨案移送檢察署，是否如此？）是的」、「（這種情形之下
    ，會不會隨意釋放而不移送地檢署？）不可能、「（當時在
    訊問的時候，有無說要被告甲○○承認三件案子就放他們回
    去？）不可能，我跟她說妳承認電線是妳剪的，但是要比對
    吻合才可以，所以請她說明到底是在那個地方剪的，她才講
    出來在那裡剪的，這是她任意性自由的陳述」、「（製作李
    龍吟筆錄時，有無和他交換條件，如果甲○○承認就讓他回
    去？）沒有」等語（原審卷第八九頁至第九○頁），亦足認
    告甲○○所辯，顯係卸責之詞，亦無可採。
  4.綜上判斷，堪認被告於警詢中所陳，並非基於刑求或其他違
    反其本人意願所為，被告於警詢中之供述應出於任意性所為
    之供述，具證據能力。
二、認定犯罪事實所憑之證據及認定之理由：
  (一)訊據上訴人即被告甲○○矢口否認有何竊盜犯行，辯稱：是
    警察要求我承認三件案子就會釋放我，所以我才承認，實際
    上我並沒有做，且九十四年六月五日凌晨我因睡不著，才到
    新竹市○○路○段八一二巷二號附近，但是並沒有進入房屋
    內竊盜，身上攜帶的工具是要拆遮雨棚用云云；
  (二)經查：
  1.上揭犯罪事實，業據被告甲○○於警詢時供承：「我於九十
    四年六月五日三時四十五分在新竹市○○路○段八一二巷二
    號內為警方查獲」、「我和李龍吟一同為警查獲」、「查獲
    時我正在剪屋內的電線準備要變賣現金花用」、「警方在現
    場查獲電纜線二綑、電線三綑就是我在上記地點竊得之贓物
    」、「警方在現場查獲油壓剪、斜口鉗、螺絲起子、手電筒
    、鋸子是我用以偷剪電線之工具」、「我請他（被告李龍吟
    ）陪我一同前往剪電線，但是我有告訴他由我動手剪，他在
    旁邊看就好了」、「九十四年五月二十八日二十三時，在新
    竹市○○路二一六巷二六號內，也是剪電線」、「我爬窗戶
    進入，用油壓剪、尖嘴鉗行竊，只有我一人」、「九十四年
    五月二十九日二十三時在新竹市○○路二一六巷二六號內剪
    電線」、「爬窗戶，用油壓剪沒有共犯」等語（偵卷第十九
    頁、第二○頁）；共同被告李龍吟於警詢時供稱：「我於九
    十四年六月五日三時四十五分在新竹市○○路○段八一二巷
    二號內為警查獲」、「因為甲○○說要去剪電線，叫我陪她
    前往」、「甲○○動手竊剪電線」、「我有進去屋內…」等
    語（偵卷第一三頁、第一四頁）綦詳，核與證人王良誌於警
    詢中；證人劉錦洲（被害人誠泰商業銀行股份有限公司之職
    員）於偵查中之證述大致相符（偵卷第二一頁至第二二頁、
    第一一八頁至第一一九頁），且有贓物認領保管單三紙、搜
    索扣押筆錄、現場及贓物照片六幀等在卷可稽（偵卷第二九
    頁至第三七頁、第四二頁至第四四頁），並有手電筒、兇器
    一字起子、鋸子、美工刀、尖嘴鉗、油壓剪各一支及十字起
    子三支扣案足憑。
  2.再證人即查獲警員柯忠佑證稱：「查獲經過就如同事張秋量
    製作的查證報告一樣，因為時間過很久了，所以剛才有一點
    記不清楚，只記得現場有查獲被告二人，現在回想起來，查
    獲經過如查證報告的內容」等語（原審卷第七七頁）；而證
    人即製作筆錄之警員余文志證稱：「剛開始偵訊的時候，他
    們二位都承認扣案的電線是他們竊取的，我依據電線的顏色
    、粗細回到查獲處所比對，有部分不符合，我就問他們有些
    電線不是現場的，請他們明確說明其他電線出處，他們才另
    外說出竊取地點，再帶他們到現場經過比對確實吻合」等語
    （原審卷第八五頁），而被告與共同被告李龍吟亦不否認於
    九十四年六月五日三時許在新竹市○○路○段八一二巷二號
    為警查獲，參以本案關於被害人誠泰商業銀行股份有限公司
    失竊電纜線、電線之事，並未報警或備案處理，是警員於被
    告自白犯系爭竊盜案前，尚無可能知悉有該竊盜案件之存在
    ，且亦不可能查獲之電纜線、電線正好與被害人誠泰商業銀
    行股份有限公司失竊之電纜線、電線比對相符合，是證人柯
    忠佑、余文志顯無栽贓被告竊盜犯罪之可能。故綜上各節，
    證人柯忠佑、余文志、劉錦洲及王良誌等人之證述，顯與被
    告於警詢中所為供述相符，應均可採信。
  3.至被告甲○○於偵查及原審審理時翻異前詞，改辯稱：被告
    李龍吟說要載我出去逛逛，我有跟他說，如果經過廢棄空屋
    的話，我要去撿一些東西回來，因為我家遮雨棚壞掉要修，
    我要撿遮雨棚上的板子，警方查獲時，我正要走出去買飲料
    云云；而共同被告李龍吟則先稱：我剛好去載被告甲○○回
    來，在那邊休息一下，機車剛停下來，警察就到了，帶一字
    起子是因為我要修理機車，機車只能用腳踩發動，一字起子
    放在機車車廂那邊，我從車廂拿出來，正想要發動電瓶看看
    ，警察就來了云云，其後又稱：我們真的要去現場撿破爛，
    我本來在那邊休息，剛好看到空屋，所以就想要進去撿破爛
    ，因為那裡是廢棄的眷村，想等到天亮再進去，怕晚上三更
    半夜被人家誤會云云。倘共同被告李龍吟所述至新竹市○○
    路○段八一二巷二號房屋之目的係為撿破爛等情為真，則其
    既自述為怕其他人誤會，欲待天亮始進入屋內，即顯無半夜
    三、四點先在該地等候及攜帶大批工具之必要，因半夜三、
    四點攜帶大批工具在屋外等候，此行為反而更容易啟人疑竇
    ，令人懷疑其有不法行為，而無法達成被告所稱之避免其他
    人誤會之目的；又被告李龍吟如口渴欲購買飲料，理應駕駛
    機車前往購買較為方便省時，然竟於甫停好機車後，由被告
    甲○○一人走路前往購買飲料，此舉顯與常情不符，另被告
    李龍吟自承停機車處毫無光線等情明確，惟竟辯稱三更半夜
    在查獲地點毫無光線處，欲以一字起子修理發動機車，亦有
    違一般經驗法則，故被告二人所為辯解，顯均與常情有違，
    可知其二人所為均係臨訟編纂之詞，應均不足採信，綜上，
    被告上開於警詢所為之自白供述，確均與事實相符，事證已
    臻明確，被告犯行堪以認定。
三、按被告行為後，九十四年二月二日修正公布之刑法（下稱新
    法）已於九十五年七月一日施行，新法第二條第一項「行為
    後法律有變更者，適用行為時之法律。但行為後之法律有利
    於行為人者，適用最有利於行為人之法律」之規定，係規範
    行為後法律變更所生新舊法律比較適用之準據法，於新法施
    行後，自應適用新法第二條第一項之規定，為「從舊從輕」
    之原則為比較。又新法第三十五條，乃刑之重輕之法定次序
    與標準，應適用裁判時之新法第三十五條之規定。新法第二
    條第一項係採「從舊從輕」原則，適用最有利於行為人之法
    律。且依新法第二條第一項比較時，應就罪刑有關之共犯、
    未遂犯、連續犯、牽連犯、結合犯以及累犯加重、自首減輕
    暨其他法定加減原因（如身分加減）與加減例等一切情形，
    綜其全部之結果而為比較後，予以整體適用，不能割裂而分
    別適用有利益之條文。又關於易科罰金之折算標準、易服勞
    役之折算標準及期限、罰金與死刑是否併予執行、多數有期
    徒刑定應執行之刑時之最高刑期之限制等之修正，事涉行為
    人易刑折算標準金額之多寡與期限之長短及定執行刑時能否
    就罰金刑併予執行或有期徒刑定應執行之刑時最高度之限制
    ，亦均屬依新法第二條第一項所應比較適用法律之範圍（最
    高法院九十五年五月二十三日第八次刑事庭會議決議及最高
    法院二十四年上字第四六三四號、二十四年上字第五二九二
    號、二十七年上字第二六一五號判例可資參照）。次按，法
    律有變更而須為新、舊法之比較以定其適用之目的，係為保
    障行為人之既有法律地位不致因法律之修正而受到更不利益
    之結果並兼顧行為人之利益，非必斤斤計較於法律體系適用
    之完整性，況且基於法規之性質，如程序性之法律或事涉執
    行之緩刑規定，依法理係均應適用新法為宜，或因法律另有
    規定，如新法第二條第二項規定「非拘束人身自由之保安處
    分適用裁判時之法律」，新法施行法第三條之一第三項規定
    「於九十四年一月七日刑法修正施行前犯併合處罰數罪中之
    一罪，且該數罪均符合第四十一條第一項得易科罰金之規定
    者，適用九十年一月四日修正之刑法第四十一條第二項規定
    」，即有此情形係一律適用行為時法之舊法，可知遇有法律
    修正而須選擇適用新法或舊法時，須依法規之性質或視法律
    是否另有規定，而可依個別之特性而割裂分別適用新法或舊
    法，至所謂數項經修正之法律須整體比較適用以維持法律體
    系之完整性，應指各該法律在適用上具有「依附及相互關聯
    」之情形，準此，就罪、刑有關之規定諸如共犯、未遂犯、
    連續犯、牽連犯、結合犯以及累犯加重、自首減輕暨其他法
    定加減原因（如身分加減）與加減例等一切情形，應綜其全
    部之結果而為比較後整體適用，不能割裂而分別適用有利益
    之條文，即個別宣告刑雖屬單一之結論，然實係經綜合考量
    整體適用各相關罪、刑規定之所得，因此，宣告刑所據以決
    定之各相關罪、刑規定，顯具適用上之「依附及相互關聯」
    之特性，自須同其新、舊法整體適用。惟「易刑」或「定執
    行刑」係規範宣告刑得或應如何執行之法律，性質屬於刑之
    宣告後應否適用問題之規定，是在未為刑之宣告前亦無可能
    確定應否適用而預先選定須適用新或舊法，故其與罪、刑之
    規定顯不具適用上之「依附及相互關聯」之特性，自無須與
    罪、刑之規定同其新、舊法之整體適用，當得依其本身之性
    質而各別為新、舊、利、弊之比較後個別定其法律之適用。
    經查：
  1.與罪、刑有關且須依新法第二條第一項規定為利、弊之比較
    以定如何適用之法律變更部分：
  (1)關於共同正犯部分：修正後刑法第二十八條關於成立共同正
    犯之標準，將原來共同正犯之共同「實施」犯罪，改為共同
    「實行」犯罪，剔除完全未參與犯罪相關行為之「實行」的
    「陰謀共同正犯」及「預備共同正犯」，是修正後之共同正
    犯之可罰性要件之範圍業已減縮。惟上開法律變更，對被告
    而言不生有利與否之情形，故揆諸首開說明，自應適用被告
    行為時法即依修正施行前刑法第二十八條之規定。
  (2)關於連續犯部分：修正前刑法第五十六條原規定：「連續數
    行為而犯同一之罪名者，以一罪論。但得加重其刑至二分之
    一」，新法已將該條刪除，即採一罪一罰之原則，就本案被
    告所涉刑法第三百二十一條第一項之加重竊盜罪，依據被告
    行為時之刑法規定，其連續多次之加重竊盜行為僅以一罪論
    ，但得加重其有期徒刑至二分之一；惟依新法規定，被告上
    開多次加重竊盜行為，固不因連續犯規定而得加重其刑，惟
    應依數罪併罰之規定分論併罰，故比較新舊法結果，此部分
    新法之規定（分論併罰）並未較有利於被告，仍以行為時法
    即仍依修正施行前刑法第五十六條連續犯之規定論以連續犯
    較有利於被告。
  (3)綜合上述各條文修正前後之比較後，有關連續犯部分，適用
    舊刑法第五十六條之規定，對被告較為有利，至於共同正犯
    部分，新刑法第二十八條之規定，並未對被告更為有利，揆
    諸前揭刑法第二條第一項前段規定，即應整體適用修正前之
    舊刑法相關規定。
  2.至新法第五十七條關於科刑時應審酌之事項，其中新法第五
    十七條第七款「犯罪行為人與被害人之關係」，係將修正前
    同法第八款「犯人與被害人『平日』之關係」之「平日」一
    語刪除，擴大犯罪行為人與被害人在犯罪行為上之關係，亦
    屬科刑時應予考慮之標準。修正後同法第8款並增列「犯罪
    行為人違反義務之程度」，此均屬法院就刑之裁量審認標準
    之明文化（最高法院九十五年五月二十三日第八次刑事庭會
    議決議參照），自毋須依新法第二條第一項規定為利、弊之
    比較，附此說明。
  3.又從刑附屬於主刑，除法律有特別規定者外，依主刑所適用
    之法律，沒收乃從刑種類之一，本案之主刑既適用修正前刑
    法之相關規定，則沒收自亦應適用修正前刑法有關沒收之規
    定。
四、按刑法第三百二十一條第一項第二款所謂「安全設備」，指
    門扇牆垣以外，依通常觀念足認防盜之一切設備而言，住宅
    之窗戶及附加於門上之鎖，均具有防閑效果，自應認為係門
    扇牆垣以外之「安全設備」，被告甲○○以「攀爬窗戶」之
    方式進入如附表編號一、編號三所示之房屋，自屬踰越安全
    設備之行為。次按，刑法第三百二十一條第一項第三款之攜
    帶兇器竊盜罪，係以行為人攜帶兇器竊盜為其加重條件。此
    所謂兇器，其種類並無限制，凡客觀上足對人之生命、身體
    、安全構成威脅，具有危險性之兇器均屬之，螺絲起子為足
    以殺傷人生命、身體之器械，顯為具有危險性之兇器（最高
    法院七十九年度台上字第五二五三號判例要旨可資參照）。
    經查，扣案之一字起子、鋸子、美工刀、尖嘴鉗、油壓剪各
    一支、十字起子三支，均係金屬材質之工具，質地堅硬，若
    持以行兇，依一般社會觀念，足以使人之身體、生命產生危
    險，自堪認為兇器。核被告甲○○就附表編號一、編號二部
    分，所為均係犯刑法第三百二十一條第二款、第三款之踰越
    安全設備攜帶兇器加重竊盜罪。又被告甲○○就上開附表編
    號三部分，所為係犯刑法第三百二十一條第一項第三款之攜
    帶兇器加重竊盜罪，被告與共同被告李龍吟二人間就此部分
    加重竊盜犯行，具有犯意聯絡及行為分擔，應依修正前刑法
    第二十八條之規定，論以共同正犯。被告甲○○二次踰越安
    全設備攜帶兇器加重竊盜犯行及一次攜帶兇器加重竊盜犯行
    ，均時間緊接，手法相同，又係觸犯基本構成要件相同之罪
    名，顯係基於概括犯意為之，應依修正前刑法第五十六條連
    續犯規定，以一踰越安全設備攜帶兇器竊盜罪論，並依法加
    重其刑（被告甲○○前於九十三年間因違反毒品危害防制條
    例案件，經原審法院新竹簡易庭於九十四年三月十六日以九
    十三年度竹簡字第七六六號判處有期徒刑四月確定。又於九
    十三年間因違反毒品危害防制條例案件，經原審法院於九十
    四年十月二十四日以九十四年度訴字第五○一號判處應執行
    有期徒刑一年確定。上開二案件，嗣經原審法院以九十四年
    度聲字第一一四九號裁定應執行有期徒刑一年三月確定，尚
    未執行完畢。而被告於上開二案件之前，並無其他刑事案件
    執行有期徒刑完畢等情，有本院被告前案紀錄表、臺灣新竹
    地方法院檢察署刑案資料查註紀錄表、被告在監在押紀錄表
    等件附卷可佐。是被告於本案犯罪前所犯數案件，均尚在執
    行中，尚未構成修正前刑法第四十七條之累犯要件，附此敘
    明）。
五、原審以被告甲○○罪證明確，而適用刑法第二條第一項前段
    ，修正前刑法第二十八條、第五十六條，刑法第三百二十一
    條第一項第二款、第三款、修正前刑法第三十八條第一項第
    二款，並審酌被告正值壯年，不知以正當途徑獲取財物，攜
    帶兇器行竊多次之手段，對他人生命、身體安全、財產危害
    非輕，竊得金錢數額非鉅，然部分已變賣花用殆盡，迄今仍
    未賠償被害人，且犯後否認犯行，並無悔意，態度不佳，並
    其犯罪之動機、目的及其智識程度等一切情狀，量處有期徒
    刑一年。復說明扣案之一字起子一支，為共同被告李龍吟所
    有且供其與被告甲○○共同犯附表編號三所示加重竊盜行為
    所用之物；另扣案之鋸子、手電筒、美工刀、尖嘴鉗、油壓
    剪各一支及十字起子三支，均為被告甲○○所有，且供其與
    共同被告李龍吟共犯附表編號三所示加重竊盜行為所用之物
    ，爰均應依修正前刑法第三十八條第一項第二款之規定宣告
    沒收之。
六、經核原判決上開認事用法，洵無違誤，量刑亦屬妥適。被告
    甲○○上訴仍執詞否認犯行，惟按證據之取捨與證據之證明
    力如何，均屬事實審法院得自由裁量、判斷之職權，茍其此
    項裁量、判斷，並不悖乎通常一般人日常生活經驗之定則或
    論理法則，又於判決內論敘其何以作此判斷之心證理由者，
    即不得任意指摘其為違法。茲原判決已詳敘就卷內證據調查
    之結果，而為綜合判斷、取捨，認被告確有事實欄所載之持
    有槍械、妨害自由等情，其得心證的理由已說明甚詳，且所
    為論斷從形式上觀察，亦難認有違背經驗法則、論理法則，
    或有其他違背法令之情形，自不容任意指為違法。被告提起
    上訴仍砌詞否認犯行而指摘原判決不當，尚難認有理由，應
    予以駁回。
據上論斷，應依刑事訴訟法第368條，判決如主文。
本案經檢察官黃全祿到庭執行職務。
中　　華　　民　　國　　96　　年　　4 　　月　　30　　日
　　　　　　　　　刑事第五庭審判長法　官  吳　敦
  　　　　　　　　　　　　　　　　法  官  陳祐治
        　　　　　　　　　　　　　法  官  吳啟民
以上正本證明與原本無異。
不得上訴。
                                  書記官  江采廷
中　　華　　民　　國　　96　　年　　5 　　月　　1 　　日
附錄：本案論罪科刑法條全文
刑法第321條第1項第2款、第3款：
犯竊盜罪而有左列情形之一者，處6 月以上、5 年以下有期徒刑
：
二、毀越門扇、牆垣或其他安全設備而犯之者。
三、攜帶兇器而犯之者。
附表：
┌──┬─────┬──────┬────┬────┬─────────┬─────────┐
│編號│時間　　　│地點　　　　│被害人　│竊得財物│行竊方式及手段　　│備註              │
├──┼─────┼──────┼────┼────┼─────────┼─────────┤
│1   │94年5月28 │新竹市東區公│誠泰商業│電纜線（│甲○○單獨一人持其│竊盜財物變賣所得約│
│　  │日23時許  │園路216巷26 │銀行股份│數量不詳│所有客觀上足以對人│新臺幣（下同）300 │
│　  │　　　　　│號1樓       │有限公司│）      │之生命、身體造成危│元，另電纜線1條約3│
│    │          │　　        │　      │        │害，可作為兇器使用│尺長由被害人領回。│
│    │          │            │　　　　│        │之油壓剪、尖嘴鉗各│                  │
│    │          │            │　　　　│        │1 支從窗戶之安全設│                  │
│    │          │            │        │        │備進入竊盜。      │                  │
├──┼─────┼──────┼────┼────┼─────────┼─────────┤
│2   │94年5月29 │新竹市東區公│誠泰商業│電纜線（│甲○○單獨一人持其│竊盜財物變賣所得約│
│　  │日23時許  │園路216巷26 │銀行股份│數量不詳│所有客觀上足以對人│300元。           │
│　  │          │號2樓       │有限公司│）      │之生命、身體造成危│                  │
│    │          │            │　      │        │害，可作為兇器使用│                  │
│    │          │            │　      │        │之油壓剪 1支從窗戶│                  │
│    │          │            │　      │        │之安全設備進入竊盜│                  │
│    │          │            │　      │        │。                │                  │
├──┼─────┼──────┼────┼────┼─────────┼─────────┤
│3   │94年6月5日│新竹市○○路│王良誌　│電纜線 1│甲○○持其所有之手│竊得財物由被害人領│
│　  │3時許     │2段812巷2號 │　　　　│綑、電視│電筒1 支及客觀上足│回。              │
│　  │          │            │　　　　│線2 把、│以對人之生命、身體│                  │
│    │          │            │        │電線2條 │造成危害，可作為兇│                  │
│    │          │            │        │        │器使用之油壓剪、鋸│                  │
│    │          │            │        │        │子、美工刀、尖嘴鉗│                  │
│    │          │            │        │        │各1支及十字起子3支│                  │
│    │          │            │        │        │，與李龍吟持其所有│                  │
│    │          │            │        │        │客觀上足以對人之生│                  │
│    │          │            │        │        │命、身體造成危害，│                  │
│    │          │            │        │        │可作為兇器使用之一│                  │
│    │          │            │        │        │字起子1 支共同竊盜│                  │
│    │          │            │        │        │。                │                  │
└──┴─────┴──────┴────┴────┴─────────┴─────────┘
